Nathan Mattes

Profil

In den letzten Jahren habe ich an diversen nativen iOS-Apps mitgewirkt. Zum einen war ich an der Entwicklung innovativer Enterprise-Lösungen für Konzerne beteiligt, die Geschäftsprozesse optimieren. Zum anderen habe ich an Anwendungen für Endnutzer*innen gearbeitet, die das Leben dieser Menschen vereinfachen.

Ich habe Erfahrung darin als Teil eines größeren Teams passende, elegante Lösungen für Herausforderungen zu erarbeiten. Dabei halte ich ehrliches, konstruktives Feedback für eine absolute Notwendigkeit, ebenso wie einen respektvollen Umgang auf Augenhöhe.

Auf der anderen Seite habe ich durch die Arbeit in kleinen, agilen Gruppen gelernt, Projekte durch eine selbstständige Arbeitsweise vorantreiben. Auch in meiner Freizeit verspüre ich den Drang, mich zu engagieren: Es bereitet mir Freude, Projekte wachsen zu sehen.

Berufserfahrung

02.2020 – dato	Softwareentwickler für native iOS-Apps bei der Rocket Apes GmbH (rocket-apes.com) Xcode, AppCode, Swift, git, Bitbucket, 100% Remote
10.2018 – 01.2020	Softwareentwickler für native iOS-Apps bei Personal MedSystems GmbH (cardiosecur.com) in Frankfurt Xcode, AppCode, Objective-C, git, Jenkins, Redmine, CodeBeamer
06.2018 – 08.2018	Softwareentwickler für native iOS-Apps bei Lidl Digital International GmbH & Co. KG in Berlin Xcode, Swift, Carthage, git, Jira, Confluence, Bitbucket, Scrum
01.2016 – 05.2018	Softwareentwickler für native iOS-Apps bei der T-Systems Multimedia Solutions GmbH in Berlin Xcode, AppCode, Sketch, Swift, Objective-C, git, Jira, Confluence, Bitbucket, Scrum, Kanban, Remote
10.2015 – 12.2015	Softwareentwickler bei der Cogitars GmbH in Heidelberg R, Django, Python, HTML, CSS, JavaScript

Ausbildung

07.2012–09.2015 Duales Studium Informatik - Informationstechnik

DHBW Mannheim/ABB AG

Abschluss: Bachelor of Engineering (1,9)

08.2011–06.2012 Ausbildung zum Fachinformatiker, Wechsel zum Studium

07.2011 Lieselotte-Gymnasium Mannheim (Abitur: 2,1)

Softwareentwicklung

- Objective-C, Swift, Cocoa Touch, CoreData, Cocoapods, Carthage, fastlane, Xcode, AppCode

- Python, Django, PyCharm
- SQLite, MySQL/MariaDB, CouchDB/PouchDB
- HTML, CSS, JavaScript, vim, BBEdit
- git, Jira, Confluence, Trello, Redmine, Github, Bitbucket, CodeBeamer

Und sonst

- "Einkaufszettl" (iOS), bullenscheisse.de/einkaufszettl/
- "Podcast Analytics (iOS), bullenscheisse.de/podcastanalytics/
- "Shredlog" (iOS), shredlogapp.com
- "Codestammtisch" (Podcast), codestammtis.ch
- "Allein zuhaus" (Podcast), alleinzu.haus
- Mitorganisator der Literaturcamps in Heidelberg und Berlin
- Betreiber der AfD-kritischen Website das-ist-afd.de
- Fahrrad fahren, Barcamps, Reisen

Kontakt

Email hallo@bullenscheisse.de

Blogs bullenscheisse.de, zeitschlag.net

Twitter/Github @zeitschlag